【裁判字號】    95,抗,195
【裁判日期】    951003
【裁判案由】    本票裁定
【裁判全文】
臺灣高雄地方法院民事裁定               95年度抗字第195號
抗  告  人  乙○
相  對  人  甲○○
上列抗告人與相對人間聲請本票裁定准予強制執行事件，抗告人
對於中華民國九十五年七月二十七日本院高雄簡易庭所為九十五
年度票字第二一九五０號民事裁定不服，提起抗告，本院管轄之
第二審合議庭裁定如下：
    主  文
抗告駁回。
抗告程序費用新臺幣壹仟元由抗告人負擔。
    理  由
一、本件抗告意旨略以：抗告人與相對人有親屬關係，因抗告人
    無資金購買相對人之竹枝，故以開立票據方式質押貨款，並
    無實際借貸現金。詎料相對人竟於93年9 月間，欺騙抗告人
    ，佯稱先前之票據遺失，使抗告人同意再次簽發本票，實則
    雙方生意往來多年，抗告人早已陸續清償價款，所積欠之餘
    額並未達新台幣200,000 元。而相對人亦曾於今年五月初，
    以口頭答應延緩至今年底清償，相對人實不應提請本票強制
    執行。爰提起本件抗告，請求撤銷原審裁定，並聲明求為廢
    棄本院95年度票字第21950 號裁定，另為諭知相對人於原審
    之聲請（本票裁定）駁回等語。
二、按「執票人向本票發票人行使追索權時，得聲請法院裁定後
    強制執行。」，又「本票未載到期日者，視為見票即付」，
    票據法第123 條、第120 條第2 項分別定有明文。而「本票
    執票人，依票據法第一百二十三條規定，聲請法院裁定許可
    對發票強制執行，係屬非訟事件，此項聲請之裁定，及抗告
    法院之裁定，僅依非訟事件程序，以審查強制執行許可與否
    ，並無確定實體上法律關係存否之效力，如發票人就票據債
    務之存否有爭執時，應由發票人提起確認之訴，以資解決。
    」，最高法院57年台抗字第76號判例意旨可資參照。
三、經查，本件相對人於原審主張伊執有抗告人於93年9 月5 日
    所簽發之本票2 紙（票號：CH659383號，票面金額新台幣37
    0,000 元，未載明到期日；票號：CH659379號，票面金額新
    台幣200,000 元，未載明到期日），並免除作成拒絕證書，
    詎經相對人提示未獲付款，乃依票據法第123 條規定，聲請
    裁定准予強制執行，並提出系爭本票1 紙為證。經查，因本
    票裁定強制執行係屬非訟事件，揆諸前揭說明，法院僅須審
    查本票應記載事項等形式要件是否具備，至系爭本票之票據
    債權是否存在之實體爭執，均非原審或抗告法院得予審查。
    又系爭本票均未載明到期日，依票據法第120 條第2 項規定
    ，應視為見票即付，是以原審依系爭本票形式應記載事項審
    認結果，認符合票據法規定，因而裁定准許，於法自無不合
    。而抗告人之抗告意旨，均係就雙方實體債權債務有無之實
    體法律關係爭執，揆諸前開最高法院民事判例意旨所示，應
    由抗告人另行提起民事確認之訴以資解決，非屬本件非訟程
    序所得審究。從而，本件抗告為無理由，應予以駁回。
四、據上論結：本件抗告為無理由，依非訟事件法第46條、第21
    條第2 項，民事訴訟法第495 條之1 第1 項、第449 條第1
    項、第78條，裁定如主文。
中    華    民    國    95    年    10    月    3     日
                  民事第七庭  審判長法  官  林玉心
                                    法  官  柯盛益
                                    法  官  林勇如
正本係照原本作成。
如不服本裁定，應於送達後10日內向本院提出再抗告狀，並繳納
再抗告費新臺幣1000元。再為抗告應以適用法規顯有錯誤為理由
，並經本院之許可，該許可以原裁定所涉及之法律見解具有原則
上重要性者為限。
中    華    民    國    95    年    10    月    3     日
                                    書記官  吳韻芳


司法院資訊處製作；財團法人民間司法改革基金會備份。
